# 请教陈版：固定资产弃置费用后续变动会计处理

提问人：jiuzhou010 时间：2023-03-04 19:55:53
请教陈版及各位老师:非常感谢！！！
煤炭采掘企业根据原二合一方案在 2019 年确认了预计负债和固定资产-弃置费用（折现率4.9%，弃置义务投入共 20年）， 2022 年出具新四合一方案，根据方案原弃置义务投入的金额增加了 5 亿元，当年新增借款综合融资率4.4%，第一期弃置义务是 2022 年。新方案设计生产年限为 27.3 年，预计稳沉期为 4.8 年，管护期为 3 年，确定复垦服务年限为 35.1 年(新方案弃置义务按35.1年编制)，但矿井的剩余开采年限是 43 年。根据新方案投入金额和折现率计算如下表
预计负债-原值 未确认融资费用 固定资产原值
原方案 2021 年账面余额（4.9%） 14 6 7.3
新方案折现结果（4.4%） 19 12 7.7
差异 5 6 0.4
问题 1 ：方案的服务年限是35.1年，但矿井的剩余可开采年限是 43 年，折现时是否需要按第35.1年预计投入的金额延续至第 43 年+4.8年稳沉期+管护期 3 年 问题 2 ：新方案折现到 2022 年 1 月 1 日能否直接跟原方案 2021 年末的账面余额去比较
问题 3 ：如果能比较，差异是否可全部计入：财务费用
借：固定资产-弃置费用 0.4
借：预计负债-未确认融资费用 6
贷：预计负债-原值 5
贷：财务费用-未确认融资费用 1.4

回答人：chenyiwei
1 、可以这样理解。方案的服务年限是35.1年，但矿井的剩余可开采年限是 43 年，折现时需要按第35.1年预计投入的金额延续至第 43 年+4.8年稳沉期+管护期 3 年。
2 、报废退役方案变更的影响参照《企业会计准则解释第 6 号》第一条规定处理。差额并非由于单纯的租金成本问题导致，因此不适合于全部计入财务费用。

提问人：jiuzhou010 时间：2023-03-08 16:12:41
陈版，问题 2 ：新方案折现到 2022 年 1 月 1 日的数据能否直接跟原方案 2021 年末的账面余额去比较？
企业会计准则解释第 6 号:(1) 对于预计负债的减少，以该固定资产账面价值为限扣减固定资产成本。如果预计负债的减少额超过该固定资产账面价值，超出部分确认为当期损益。 (2) 对于预计负债的增加，增加该固定资产的成本。
个人理解：预计负债的增减变动对应调整的都是固定资产。但是新旧方案折现比较后固定资产变动数是0.3，那是不是不用管这个数字。只考虑预计负债的变动，对应调整固定资产。如下：
预计负债-原值 未确认融资费用 固定资产原值
原方案 2021 年账面余额（4.9%） 14 6 7.3
新方案折现结果（4.4%） 19 12 7
差异 5 6 0.3
调整分录：
借：固定资产-弃置费用 -1
借：预计负债-未确认融资费用 6
贷：预计负债-原值 5

回答人：chenyiwei
可以这样理解。